臺灣苗栗地方法院刑事裁定
111年度苗簡字第717號
聲  請  人  臺灣苗栗地方檢察署檢察官
被      告  劉宗和



上列被告因竊盜案件，本院於民國111年7月11日所為之判決原本
及其正本，茲發現有誤，應裁定更正如下：
    主  文
原判決之原本及其正本，如附表「原判決內容」欄所示之內容，
應更正為「更正後內容」所示。
    理  由
一、按刑事判決文字，顯係誤寫，而不影響於全案情節與判決之
    本旨者，參照民事訴訟法第232條規定，原審法院得以裁定
    更正之，業經司法院釋字第43號解釋在案。
二、本件原判決之原本及其正本，如附表「原判決內容」欄所示
    之內容屬文字之誤寫，且不影響於全案情節與判決本旨，爰
    依首揭說明，更正如附表「更正後內容」所示之內容。
三、依刑事訴訟法第220條規定，裁定如主文。
中　　華　　民　　國　　111 　年　　8 　　月　　9 　　日
                  苗栗簡易庭  法  官  申惟中  
以上正本證明與原本無異。
如不服本裁定，應於裁定送達後5日內向本院提出抗告狀。
                              書記官  陳邦旗
中　　華　　民　　國　　111 　年　　8 　　月　　9 　　日

附表：
  判決出處 原判決內容 更正後內容 犯罪事實及理由欄二、論罪科刑： ㈠ 核被告所為，係犯刑法第320條第1項之竊盜罪。 查被告行為後，刑法第320條第1項業於民國108年5月29日修正公布，自同年月31日生效施行。修正前刑法第320條第1項規定：「意圖為自己或第三人不法之所有，而竊取他人之動產者，為竊盜罪，處5年以下有期徒刑、拘役或5百元以下罰金」；修正後刑法第320條第1項規定則提高法定最高罰金刑為：「意圖為自己或第三人不法之所有，而竊取他人之動產者，為竊盜罪，處5年以下有期徒刑、拘役或50萬元以下罰金」。是經新舊法比較結果，修正後之規定並無較有利於被告，依刑法第2條第1項前段規定，本件自應適用被告行為時之法律即修正前刑法第320條第1項之規定。是核被告所為，係犯修正前刑法第320條第1項之竊盜罪。 犯罪事實及理由欄二、論罪科刑： ㈡第11至16行 查被告前因竊盜、施用毒品等案件，經法院分別判處罪刑確定，並經本院以108年度聲字第305號裁定應執行有期徒刑1年5月，於民國109年3月27日縮短刑期假釋出監，嗣於109年7月21日假釋期滿未經撤銷視為執行完畢，業據檢察官主張明確，並有刑案資料查註紀錄表、臺灣高等法院被告前案紀錄表在卷可考。 查被告前因強盜、竊盜等案件，經法院分別判處罪刑確定，並於執行後假釋出監，嗣經撤銷假釋，尚餘殘刑1年9月又22日；又因竊盜、施用毒品等案件，經法院分別判處罪刑確定，並經裁定應執行有期徒刑3年8月，上開數案經接續執行，於104年7月22日縮短刑期假釋出監，嗣於105年3月7日假釋期滿未經撤銷視為執行完畢，有刑案資料查註紀錄表、臺灣高等法院被告前案紀錄表在卷可考。 犯罪事實及理由欄四、第1至3行 刑法第320條第1項、第47條第1項、第41條第1項前段，刑法施行法第1條之1第1項 刑法第2條第1項前段、第47條第1項、第41條第1項前段，修正前刑法第320條第1項，刑法施行法第1條之1第1項、第2項前段 附錄本案論罪科刑法條欄 中華民國刑法第320條 意圖為自己或第三人不法之所有，而竊取他人之動產者，為竊盜罪，處5年以下有期徒刑、拘役或50萬元以下罰金。 意圖為自己或第三人不法之利益，而竊佔他人之不動產者，依前項之規定處斷。 前二項之未遂犯罰之。 修正前中華民國刑法第320條 意圖為自己或第三人不法之所有，而竊取他人之動產者，為竊盜罪，處五年以下有期徒刑、拘役或五百元以下罰金。 意圖為自己或第三人不法之利益，而竊佔他人之不動產者，依前項之規定處斷。 前二項之未遂犯罰之。